

- Malikiyassine@icloud.com
- % www.yassine-maliki.info
- Île-de-France
- +33 761 18 75 81
- Permis B

Contact

- in Linkedin
- GitHub

Outils et Langages

- Python & R
- Power BI & Excel
- SQL & PostgreSQL
- DAX & M
- · Github & Gitlab

Packages Python

- Numpy & Pandas
- Scikit-Learn & Scipy
- Tensorflow & Pytorch
- Matplotlib & Plotly

Langues

Français

Bilingue (DALF C1)

Anglais

Courant

Atouts

- Autonomie et capacité d'adaptation
- Dynamisme et Polyvalence
- Esprit d'analyse et de synthèse
- Capacité d'anticipation

Centres d'intérêt

Technologie Blockchain

- Passionné par la technologie Blockchain
- Intervenant dans différentes communautés Blockchain (Partage et banalisation de l'information, des avantages et des inconvénients de différents protocoles...)

Voyage et découverte de nouvelles cultures

E-Commerce et marketing digital

- Création de boutiques ecommerce
- Gestion des campagnes publicitaires sur différents réseaux sociaux

Yassine MALIKI

Analyste Data et Business

Âgé de 23 ans, je suis actuellement en stage de fin d'études chez SNCF Voyageurs dans le cadre de mon Master 2 Sciences des données. Passionné par la Data et les technologies BI, je suis à la recherche d'un CDI à partir de Septembre 2023.

Diplômes et Formations

Master Sciences des données et systèmes complexes

Depuis septembre 2021 Université de Strasbourg

Licence Informatique

De septembre 2019 à juin 2021 Université de Strasbourg

Classe préparatoire intégrée

De septembre 2018 à juin 2019 INSA Euro-Méditerranée Fes (Maroc)

Baccalauréat Scientifique - Option Français

De septembre 2017 à juin 2018 Ryad Al Maarifa Rabat (Maroc)

Expériences professionnelles

Data/Business Analyst

De janvier 2023 à juillet 2023 SNCF VOYAGEURS La Défense, Île-de-France

- Mise en place et maintien des rapports Business sur Power BI
- Production d'analyses journalières pour le suivi des KPI de ventes
- Simulation de scénarios Business à partir des données passées
- Suivi des impacts des grèves sur la circulation des trains et les KPI Business

Application de visualisation de données

Août 2022 Projet Personnel

Application web développée en python et publiée grâce à Streamlit, créer dans le but de faciliter l'exploration et l'analyse des données en utilisant un DashBoard.

- Nettoyage sur des données structurées
- Analyse et exploration des données à l'aide de graphiques lisibles et pertinents
- Application de divers modèles de prédiction selon la nature du jeu de donnée

Stage/Projet d'étude et de recherche : Explicabilité de l'intelligence Artificielle

De janvier 2022 à juin 2022 Laboratoire ICUBE Strasbourg

Travail de recherche de 6 mois encadré par <u>S. Marc-Zwecke</u>r

- Étude des approches neuro-symboliques (modèles explicables)
- Comparaison des performances entre les différents modèles de réseaux de neurones existant avec les modèles explicables de type LEN

Projet Big Data en Bio-informatique

D'octobre 2021 à décembre 2021 Université de Strasbourg

Chef de projet d'une équipe de 5 personnes

- Utilisation de l'API de GenBank (NCBI)
- Développement d'un programme python multithread
- Parsing du flux de données récupéré depuis la base de données

Stage d'observation

De juillet 2019 à août 2019 Société Redal (Groupe Veolia) Rabat (Maroc)

- Stage d'observation au sein du service de dispatching d'électricité
- Supervision du réseau électrique
- Équilibrer la production sur la base des prévisions de consommation

Compétences

Data Mining et Visualisation

- · Compréhension et modélisation des données
- Nettoyage des données brutes
- · Analyse des données prétraités
- Identification des différentes corrélations
- Exploration des données et mise en place de Dashboard

Machine Learning

- Connaissances générales et compétences pratiques en Clustering, classification, séries temporelles et analyse prédictive
- Création de modèles d'apprentissage automatiques avec des bibliothèques Python (Tensorflow/Keras)